【裁判字號】    90,易,85
【裁判日期】    900227
【裁判案由】    毀棄損壞
【裁判全文】
臺灣雲林地方法院刑事判決                              九十年度易字第八五號
    公  訴  人  臺灣雲林地方法院檢察署檢察官
    被      告  乙○○
右列被告因毀棄損壞案件，經檢察官提起公訴（八十九年度偵字第五○二六號），本
院判決如左：
    主  文
乙○○連續損壞他人之門窗玻璃及磁磚，足生損害於他人，累犯，處拘役貳拾日，如
易科罰金，以參百元折算壹日。
    事  實
一、乙○○前於民國八十七年三月四日，因違反麻醉藥品管理條例案件，經本院判處
    有期徒刑五月，並於八十七年三月三十日確定，甫於八十七年四月二十八日易科
    罰金執行完畢。詎乙○○仍不知悔改，因與甲○○之子沈俊銘間有債務糾紛，竟
    基於毀損之概括犯意，先於八十九年十月二十三日晚上十一時五十五分許，前往
    雲林縣古坑鄉華山村華山八十一之一號甲○○住處，持石塊丟擲甲○○住處之二
    樓門窗玻璃，造成二樓神明廳之窗戶玻璃破損一塊、玻璃門破損一塊及神像玻璃
    破損一塊，又於同年月二十五日上午零時十五分許，再次前往甲○○上開住處，
    以酒瓶丟擲，造成二樓欄桿磁磚脫落，均致生損害於甲○○。
二、案經被害人甲○○訴由雲林縣警察局斗南分局報請臺灣雲林地方法院檢察署檢察
    官偵查起訴。
    理  由
一、訊據被告乙○○固坦承與告訴人甲○○之子沈俊銘存有債務糾紛，惟矢口否認有
    何毀損告訴人住處玻璃之犯行，辯稱：案發當時伊在家中睡覺，並未持石頭及酒
    瓶丟甲○○住處之門窗玻璃云云。然查，右揭事實業據告訴人指訴歷歷，復有現
    場毀損玻璃之照片八幀在卷可參。而被告自承曾於八十九年十月二十三日或二十
    五日晚上十一時許，至告訴人住處找過沈俊銘一次，但沈俊銘不在，就離開了，
    且沈俊銘之債務迄今尚未償還，足見被告於遍尋不著沈俊銘下落之情形下，確有
    毀損告訴人住處玻璃之動機。又告訴人指訴當時被告駕駛之車輛車號為ＳＮ－２
    ５４８號，亦與被告所有之車輛車號相符，以被告與告訴人並非熟識，竟認得被
    告之車輛車號，堪認告訴人之指述可採。被告空言否認，尚不足採。本件事證已
    臻明確，被告犯行堪予認定。
二、核被告乙○○所為，係犯刑法第三百五十四條之毀損他人器物罪。被告先後二次
    犯行，時間緊接，方法相同，觸犯構成要件相同之罪，顯係基於概括之犯意為之
    ，為連續犯，應依刑法第五十六條之規定，以一罪論，並加重其刑。又被告前因
    違反麻醉藥品管理條例案件，經本院判處有期徒刑五月，甫於八十七年四月二十
    八日執行完畢，有卷附臺灣高等法院被告全國前案紀錄表可按，其前受有期徒刑
    執行完畢，於五年以內再犯本件有期徒刑以上之罪，為累犯，應依刑法第四十七
    條之規定加重其刑，併依刑法第七十條規定遞加之。爰審酌被告有二次違反麻醉
    藥品管理條例及多次施用毒品之前科紀錄，素行不良，因討債不成，即毀損他人
    物品，其犯罪之動機、目的、所使用之手段，及被害人所受之損害，暨被告犯後
    否認犯行之態度等一切情狀，量處如主文所示之刑，以示懲儆。末按刑法第四十
    一條：「犯最重本刑為三年以下有期徒刑以下之刑之罪，而受六月以下有期徒刑
    或拘役之宣告，因身體、教育、職業或家庭關係，執行顯有困難者，得以一元以
    上三元以下折算一日，易科罰金」，已於九十年一月十日經總統公布修正為第四
    十一條第一項前段：「犯最重本刑為五年以下有期徒刑以下之刑之罪，而受六月
    以下有期徒刑或拘役之宣告，因身體、教育、職業或家庭關係或其他正當事由，
    執行顯有困難者，得以一元以上三元以下折算一日，易科罰金」，於同年月十二
    日生效。本件被告犯罪日期在前述法律修正前，犯罪後法律已有變更，依刑法第
    二條第一項前段，應適用裁判時之刑法第四十一條第一項前段規定併予諭知易科
    罰金之折算標準。
據上論斷，應依刑事訴訟法第二百九十九條第一項前段，刑法第二條第一項前段、第
五十六條、第三百五十四條、第四十七條、第四十一條第一項前段，罰金罰鍰提高標
準條例第一條前段、第二條，判決如主文。
本案經檢察官林伯宇到庭執行職務。
中      華      民      國      九十      年      二      月    廿七    日
                                        臺灣雲林地方法院刑事第一庭
                                            法  官
附錄本案論罪科刑法條全文：
刑法第三百五十四條
毀棄、損壞前二條以外之他人之物，或致令不堪用，足以生損害於公眾或他人者，處
二年以下有期徒刑、拘役或五百元以下罰金。


司法院資訊處製作；財團法人民間司法改革基金會備份。
